Inventaris van het Archief van de Regenten van het Aalmoezeniersweeshuis en rechtsvoorganger
Stadsarchief Amsterdam
- STUKKEN BETREFFENDE BIJZONDERE ONDERWERPEN, 2
  - VAN EN VOOR KINDEREN OP ZEE OF OVERZEE, 2.5
    - 'Testamenten en andere stukken over nalatenschappen van in Indië of elders over zee gestorven familieleden der weeskinderen of oud-verpleegden'. Frerick Dircxz van Coerland voor het kind van Reyntien Alberts, 1628/29, 1 st.; Henningh Bossou, 1637, 1 st.; Israel Barentsz voor Abraham Paul en Michiel Barentsz, 1630, 1 st.; Jan Gerritsz Haan, 1639, 1 st.; Erick Michielsen, 1642, 1 st.; Jan Corssen van Bremen, 1671, 1 st.; Cornelis Gunst, 1677 - 1685, 1omslag; Baertje Carstens weduwe van Baltus Veltersz, 1678, 2 st.; Eldert Arentsz van Cortenhooven voor zijn kind, 1686 - 1689, 1 st.; Lambert Stubbe, 1687 - 1690, 3 st.; Pieter Claasen, 1689, 1 omslag; Barent Meijenburgh, 1690, 1 st.; Reynier Andriese, 1691 - 1692, 1 st.; Jan Hesselsz Metzel, 1677 - 1699, 1 omslag; Johannes Hesselsz, 1699, 1 st.; Hendrick Reyniersz, 1700, 1 st.; Rijnier Thomasz Knaap, 1706, 1 st.; Willem van Dreune gen. Roos voor Jan en Dirk van Dreune, 1727, 1 st.; Jan Roosen, 1728, 1 st.; Hendrik Poppe voor Ambrosius Heyl kema, 1741 - 1743, 1 omslag; Andries Hansz voor Bastiaan Fernando, 1735 - 1748, 1 omslag; Jacobus van der Wal, 1772 - 1775, 1 omslag; Arnoud Gerritsz en Susanna Kelder, 1770- 1784, 1 omslag; Reinier Smit, 1783 - 1791, 1 omslag; Willem Smit, 1810, 1 st.; H. Wigbers, 1823, 1 st., 1628 - 1823; 497; 1 omslag
    - Staten van jongens uit het Aalmoezeniersweeshuis die tussen 1780 en 1823 in de zeevaart zijn gegaan, 1841; 497A; 1 omslag
    - VERDWAALDE BOEDELPAPIEREN, 2.5.1
      - Verdwaalde boedelpapieren N.B. Zie ook regesten nr. 58, 144, 161, 164, 165, 168, 183, 188, 1523 - 1826; 498; 1 omslag
  - HUISHOUSING, 2.6
    - Kwitantie wegens leverantie van boter in 1624 aan de aalmoezeniers, 1625; 499; 1 stuk
    - Rekeningen voor leverantie van kleding voor jongens, 1650 - 1651; 500; 1 omslag
    - Stuk houdende een project voor het brouwen van bier voor het weeshuis, 1730; 501; 1 stuk
    - Stukken betreffende de slechte kwaliteit van het Leidse laken in vergelijking met het Engelse en ingekocht door de diakenen van de Nederduitse Gereformeerde gemeente en regenten van het aalmoezeniers- en burgerweeshuis. 18e eeuw, 502; 1 omslag
    - 'Kwijtingen 19e eeuw, kleding, voeding, diversen'. Nota's en kwitanties betreffende brandstof (1812 - 1813), levensmiddelen, water, kaarsen, geneesmiddelen voor de apotheek (1813), stoffen, leer, band, gereedschap, hoeden, kousen, zeep, olie, doodkisten, zaagsel, boeken, papier, produkten voor onderhoud van de gebouwen, schoolbenodigdheden (1813), leveranties en arbeidsloon betreffende het onderhoud van gebouwen en het vervaardigen en repareren van kleding (1813 - 1814), diversen (1784 - 1802, 1819 - 1823), 1784 - 1823; 503; 1 omslag
    - Staten van de leverantie en het verbruik van levensmiddelen en huishoudelijke artikelen, met bijvoeging van weekmenu's, bijgehouden door de binnenvader. 1708-1789, 1817-1818, 504; 1 omslag
    - Staten van leverantie van graan en de verdeling van broden over de diverse afdelingen van het weeshuis, opgesteld door de bakker, 1818; 505; 1 omslag
    - 'Kleine kas'. Register van de wekelijkse ontvangsten van regentessen en de wekelijkse kleine uitgaven door het personeel voor goederen en andere kosten ten behoeve van hun taak; per maand getotaliseerd, 1813 - 1825; 506; 1 deel
    - Staten van de in het weeshuis tot kleding verwerkte textielen aan minnen geleverde kledingstukken, 1818; 507; 2 stukken
    - Stukken betreffende het proces van Gijsbert de Vries tegen regenten van het weeshuis wegens betaling van door hem geleverd leer, 1802; 508; 1 omslag
    - Notitie van verbruikte levensmiddelen en andere benodigdheden en wat hierover aan impost verschuldigd zou zijn, 1805; 509; 1 stuk
    - Stukken betreffende processen tussen kooplieden, waarin het weeshuis is gemoeid wegens achterstallige betaling voor geleverde goederen, 1814 - 1815; 510; 1 omslag
  - SCHOOL EN SCHOLING, 2.7
    - Leerlingcontracten voor kostkinderen, 1674 - 1689; 511; 1 omslag
    - Brief van Jacob Bolten om uitstel van betaling van het jaargeld, verdiend door Keesje Boom, aalmoezeniersweeskind, ca. 1700; 512; 1 stuk
    - 'Regelement van het ambagtsgereedschap'. Lijsten van het gereedschap, met de waarde, dat jaarlijks wordt verstrekt aan de weesjongens die een ambacht leren. 18e eeuw N.B. Met inhoudsopgave op ambachten, 513; 1 omslag
    - Stukken betreffende overeenkomsten met Franse entrepreneurs tot het leren vervaardigen van Franse kant aan kinderen van het weeshuis, het aalmoezeniershuis en het diakoniehuis, 1682 - 1685; 514; 1 omslag
    - Kwitantie voor schoolbenodigdheden, 1689; 515; 1 stuk
    - Gebedenboekjes. 18e eeuw. Gedrukt, 516; 1 omslag
    - Lijst van schoolboeken en voor welk bedrag de weeshuisrekening wordt gekort, 1820; 517; 1 stuk
    - Kwitantie voor het aankopen van boeken tot prijzen voor school- en werkjongens, 1824; 518; 1 stuk
  - INKOMSTENBRONNEN, 2.8
    - 'Renteboek'. Legger van rentebrieven en oudeigen, met opgave van de schuldenaar, het onderpand, de rente en met aantekening van betalingen en aflossing, ingericht grotendeels per straat, vervolgens naar voormalige kloosters N.B. Met een tafel op de renten, met optekening van aflossing. Met een lijst van niet afgeloste brieven in 1670, ca. 1620 - 1670; 519; 1 deel
    - Bijlagen bij het renteboek N.B. Zie ook regesten nr. 1-57, 59-93, 95-143, 145-157, 159-160, 163, 181, 1617 - 1647; 520; 1 omslag
    - Akte ondertekend door Jan Gerritsz, bode, betreffende Catalyntie en Grietge Wiggerts over fl. 70 wegens 28 jaar oudeigen à fl. 2.10 per jaar, 1671; 521; 1 stuk
    - Afschrift uit het grootmemoriaal betreffende de goedkeuring door Mijne heren van den Gerechte van een accoord tussen de afslagers en boden van de Weeskamer en de afslagers van de Nieuwe Brugge over de verdeling van hun inkomsten, 1658; 522; 1 stuk
    - Afschrift van een vroedschapsresolutie dat ook in de toekomst de aalmoezeniers 0.5% van de koopmanschappen, in het openbaar geveild, genieten, 1663; 523; 1 stuk
    - Uittreksel uit het grootmemoriaal betreffende het salaris van de afslager bij de verkoop van koopmanschappen, waarvan een deel aan het weeshuis komt, 1671; 524; 1 stuk
    - Uittreksel uit de dagelijkse notulen van burgemeesters over de verkopingen van partijen wijn, 1737; 525; 1 stuk
    - Afschrift van een stuk van de afslagers aan burgemeesters over afdracht van elke verkoping aan het weeshuis en concept-antwoord hierop van regenten, 1755; 526; 2 stukken
    - Stukken betreffende de inkomsten uit de verkoop van koopmanschappen, 1758 - 1763; 527; 3 stukken
    - Rekest van regenten aan burgemeesters over de betaling van rechten die van verschillende soorten wijn aan het weeshuis toekomen, met afschriften van de desbetreffende vroedschapsresolutie van 1691. Met aantekening dat commissarissen van de grote excijns orde op zaken zullen stellen, 1762, 528; 3 stukken
    - Resoluties, later notulen van de regenten belast met de 'directie van as en vuilnis' N.B. Met alfabetische index op namen en zaken. Zie voorts inv. nrs. 591-594, 599, 1757 - 1804; 529; 1 deel
    - 'Vuilnisboekje'. Reglement voor de taak van regenten van het weeshuis aangaande de as-, mest- en vuilnisdienst en de begeving van ambten hiervoor, 1802; 530; 1 deeltje
    - Stukken betreffende de boete op het storten van vuilnis, het weghalen ervan en de directie van as en vuilnis, 1700 - 1701; 531; 3 stukken
    - Stuk houdende een waarschuwing van de generale opzichter van stadswateren en sluizen aan Jacob Verschooten, geen vuilnis in het water te gooien, 1709; 532; 1 stuk
    - Afschrift van resoluties van thesaurieren over het vervullen van vacatures in het personeel en speciaal de 'bedienden' van de vuilnis, 1747 - 1748; 533; 2 stukken
    - Stukken betreffende het proces van regenten tegen Daniel Raap betreffende het storten van vuilnis, 1751 - 1754; 534; 3 stukken
    - Stukken betreffende het proces van regenten als directie van de vuilnis tegen Jan Anthonij Grunelius, loodwitmaker, over broeimest, 1745 - 1760; 535; 1 omslag
    - Stukken houdende een ontwerp tot betere en algemenere ophaling van vuilnis, 1797 - 1800; 536; 1 omslag
    - Lijst van de officianten die door de regenten worden aangesteld. Begin 18e eeuw, 537; 1 stuk
    - Uittreksel uit de resoluties van regerende en oud-burgemeesters dat ambtenaren genoemd in dit besluit voortaan bij aanstelling een genoemd bedrag moeten betalen ten gunste van het aalmoezeniersweeshuis, 1737; 538; 1 stuk
    - Uittreksel uit de resoluties van de Staten van Holland en West-Friesland over het begeven van ambten door de stedelijkecolleges. Gedrukt, 1747; 539; 1 stuk
    - Uittreksel uit de dagelijkse notulen van burgemeesters van 1776 over het bedrag dat de onderscheiden officianten bij hun aanstelling aan het weeshuis moeten betalen. 1776, 1782, 540; 3 stukken
    - Stukken betreffende het armengeld, verschuldigd door nieuwegildebroeders bij de bierbeschooiers, 1675 - 1680; 541; 2 stukken
    - Afschrift van een memorie aan burgemeesters over het aanvaarden door het weeshuis van goederen van kinderen in het weeshuis van wie het ook erfgenaam is als er geen wettige nazaten zijn, conform bijgevoegd kopie-rekest van 1700; over de boeten op trouwen buiten de stad en de interpretatie van de bijgevoegde keur van 1690 hierover; over het invorderen van deverschuldigde precario, 1701, 542; 3 stukken
    - Lijst van de verschillende soorten boeten die aan het weeshuis komen sedert 1652, 1796; 543; 1 stuk
    - Concept-brief betreffende de heffingen die aan het weeshuis ten goede komen, met name precario, begraaf- en trouwgeld, 1797; 544; 1 stuk
    - Stukken betreffende het aandeel in de precario dat aan het weeshuis toekomt. Met retroacta, 1521-1681, 1714 - 1735; 545; 1 omslag
    - Concept-rekest aan burgemeesters betreffende 30 jaar precario op een huis, waarvan de Desolate Boedelskamer maar 2 jaar wil toewijzen, ca. 1700; 546; 1 stuk
    - Ordonnantie van Mijne heren van den Gerechte aangaande de precario ten behoeve van het weeshuis. Gedrukt, 1755; 547; 1 stuk
    - Overeenkomst met de gravenmakers over de prijs van het begraven, 1655; 548; 2 stukken
    - Stadspublikatie van de keur betreffende de boeten op het begraven na vastgestelde uren, die ten goede komen aan de aalmoezeniersarmen, 1682; 549; 1 stuk
    - Stukken betreffende het proces van regenten tegen de weduwe van Pieter Hogenbergh wegens haar overtreding van de keur op het begraven bij avond, 1750; 550; 1 omslag
    - Stukken betreffende het proces van regenten tegen Boudewijn Beenhakker wegens zijn overtreding van de keur op het begraven 's middags na half drie, 1751; 551; 1 omslag
    - Register van de inkomsten uit de bruidsslede gelden. Met lijst van de jaarlijkse totalen van 1686-1699, 1690 - 1699; 552; 1 deel
    - Uittreksel uit de notulen van regenten betreffende de lantaarns die de conciërge alleen aan stadsbestuurders mag uitreiken, 1687; 553; 1 stuk
    - Akte van overeenkomst van enige Straatvaarders tot het betalen van bepaalde vrachtprijzen, op een boete ten gunste van het weeshuis. Gelijktijdig afschrift, 1687; 554; 1 stuk
    - Uittreksel uit de notulen van 6 februari 1711 over een boete van Jan Boon, sleper, 555; 1 stuk
    - Rekest van de commissaris van de veren aan het Rokin aan thesaurieren om hun goedkeuring van zijn overeenkomst met de regenten over vernieuwing van het pothuis bij de Gapersteeg tot een commissariskantoor, volgens tekening, met appointement van de goedkeuring, 1746; 556; 1 stuk
    - Akte houdende een getuigenverklaring betreffende een pothuis op de Herengracht bij de Bergstraat, verkocht door Marritje Willems, weduwe van Hendrik Leuvelingh, aan Hendrik Walmoet onder beding dat deze fl. 40 huur aan het weeshuis betaalt, 1760; 557; 1 stuk
    - Kohier van de stadsbelasting op honden in de districten 13,14 en IJ en Meer over 1804, met optekening van betaling. Met een lijst van de aangeslagen totalen in alle districten, 1 tot 14 en IJ en Meer, 1804 - 1805; 558; 1 deel
  - FINANCIËN, 2.9
    - 'Memoriael'. Register van dagelijkse inkomsten en uitgaven, 1665 - 1671; 559; 1 deel
    - 'Langboeck'. Register van ontvangsten en uitgaven, geboekt onder hoofden van rekening N.B. Niet compleet, fol. 341 tot minstens fol. 381 zoekgeraakt. Met inhoudsopgave, 1670 - 1683; 560; 1 deel
    - Register van ontvangsten en uitgaven per week; per jaar getotaliseerd, 1791 - 1825; 561-565; 5 delen
      - 1791 - 31 Jan 1801, 561
      - 1 Feb 1801 - 1809, 562
      - 1810 - 30 Jun 1815, 563
      - 1 Jul 1815 - 31 Jul 1819, 564
      - 1 Aug 1819 - 1825, 565
    - Journaal, 1633 - 1822; 566-589; 24 delen
      - 1633 - 28 Feb 1657, 566
      - N.B. 1679 ontbreekt, 1 Mrt 1657 - 31 Jan 1683; 567
      - 1 Feb 1685 - 31 Jan 1689, 568
      - 1 Feb 1697 - 31 Jan 1701, 569
      - 1 Feb 1701 - 31 Jan 1705, 570
      - 1 Feb 1705 - 31 Jan 1710, 571
      - 1 Feb 1710 - 31 Jan 1715, 572
      - 1 Feb 1715 - 31 Jan 1720, 573
      - 1 Feb 1720 - 31 Jan 1725, 574
      - 1 Feb 1725 - 31 Jan 1730, 575
      - 1 Feb 1730 - 31 Jan 1735, 576
      - 1 Feb 1735 - 31 Jan 1740, 577
      - 1 Feb 1740 - 31 Jan 1745, 578
      - 1 Feb 1745 - 31 Jan 1750, 579
      - 1 Feb 1750 - 31 Jan 1756, 580
      - 1 Feb 1756 - 31 Jan 1761, 581
      - 1 Feb 1761 - 31 Jan 1768, 582
      - 1 Feb 1774 - 31 Jan 1780, 583
      - 1 Feb 1780 - 31 Jan 1786, 584
      - 1 Feb 1786 - 31 Jan 1796, 585
      - 1 Feb 1800 - 31 Jan 1804, 586
      - 1 Feb 1804 - 1815, 587
      - 1817 - 1820, 588
      - 1821 - 1822, 589
    - Grootboek. Met jaarrekeningen, 1672-1808. Met balansen, 1658-1796. Met generale rekening van vuilnis en puin, 1682-1751. Met generale rekening wegens de broodwegers, 1696-1796, 1633-1796, 1799-1813, 1817 N.B. Met alfabetische index in nrs. 596-598, 1633 - 1817; 590-598; 9 delen
      - 1633 - 22 Feb 1657, 590
      - 22 Feb 1657 - 31 Jan 1697, 591
      - 1 Feb 1697 - 31 Jan 1720, 592
      - 1 Feb 1720 - 31 Jan 1745, 593
      - 1 Feb 1745 - 31 Jan 1796, 594
      - 1 Feb 1799 - 31 Jan 1800, 595
      - 1 Feb 1800 - 31 Jan 1804, 596
      - 1 Feb 1804 - 1813, 597
      - 1817, 598
    - Jaarrekeningen, balansen, generale rekening van vuilnis en wegens de broodwegers, 1749 - 1763; 599; 1 omslag
    - Staten van inkomsten en schulden, 1811 - 1828; 600-613; 14 omslagen
      - 1811, 600
      - 1812, 601
      - 1813, 602
      - 1814, 603
      - 1815, 604
      - 1816, 605
      - 1817, 606
      - 1818, 607
      - 1819, 608
      - 1820, 609
      - 1821, 610
      - 1822, 611
      - 1823, 612
      - 1824, 613
    - Stuk houdende de begroting, 1824; 614; 1 stuk
    - Kwitanties, 1809 - 1814; 615; 1 omslag
    - Duplicaat kwitanties, 1812 - 1815; 616; 1 omslag
    - Duplicaat rekeningen en kwitanties, 1812 - 1821; 617; 1 omslag
    - Kwitanties en financiële stukken betreffende aan weeskinderen uitgekeerd geld, 1815 - 1824; 618; 1 omslag
    - Kwitanties wegens uitbetalingen aan erfgenamen van weeskinderen of ex-weeskinderen, 1719 - 1751; 619; 1 omslag
    - Kwitantie voor aalmoezeniersregenten, die een rente hadden afgelost op een verdeeld erf buiten de Bagijnenpoort, dat in 1594 was verkocht door Joost Stoffels, aan de weduwe van Joost Stoffels, 1624; 620; 1 stuk
    - Kwitantie van de klerk van de procureur Bogaard, 1754; 621; 1 stuk
    - Kwitanties van de advocaat en de procureur betreffende het proces in 1749-1750 van de regenten, alimenterende het kind Jan de Ridder, nagelaten door Alida van Beekhoven en verwekt door Jan de Ridder, tegen laatstgenoemde, 1754; 622; 2 stukken
    - Akte van aankoop door het weeshuis van een losrentebrief van fl. 2000. Met oudere eigendomsbewijzen, 1720-1768, 623; 1 omslag
    - Akte van aankoop door het weeshuis van een obligatie van fl. 2.600. Met oudere eigendomsbewijzen, 1658-1720, 1730; 624; 1 omslag
    - Diverse stukken betreffende obligaties, kwitanties, subsidies (1819-1823), begrotingen (1823-1824), de staat der kassen (1825), 1721 - 1825; 625; 1 omslag
    - Kwitantie door Catharina Elizabeth Lourens, weduwe van Roelof Cornelisz, wier dochter Geertruij Cornelis in het weeshuis is gealimenteerd geweest, 1778; 626; 1 stuk
    - Concept-brief over belastingvrijstelling, 1806; 627; 1 stuk
    - Alfabetische klapper. 17e eeuw, 628; 1 deeltje
  - VASTGOED, 2.10
    - Stukken betreffende de aankoop van land in de Beemster en van de verkoopcondities door regenten van het aalmoezenierskantoor, met optekening van de kopers N.B. Zie ook regesten nr. 182 en 184, 1622 - 1630; 629; 1 omslag
    - Akte houdende de toezegging van Pieter Cloppenburg om achter zijn huizen in de Leidsestraat, bij het weeshuis, nooit een haard of vuurstede te plaatsen, 1743; 630; 1 stuk
    - Uittreksel uit een resolutie van regerende en oud-burgemeesters dat bijzondere reparaties aan kerken en godshuizen slechts met hun toestemming mogen geschieden, 1752; 631; 1 stuk
    - Kwitantie van George Wilhelm Fischer voor ontvangen huur van de twee huizen onder een dak, gekocht door de Lutherse gemeente, 1754; 632; 1 stuk
    - Rekest aan Mijne heren van den Gerechte om de kachels en vuurplaatsen in het weeshuis met steenkolen te mogen stoken, met appointement houdende goedkeuring, 1763; 633; 1 stuk
    - Circulaires van burgemeesters betreffende het huizenbezit, 1770; 634; 2 stukken
    - Stuk houdende een voorstel aan de regenten, op grond van een onderzoek op hun bevel, om een nieuwe regenton te plaatsen bij de reeds bestaande tonnen. 18e eeuw, 635; 1 stuk
    - Verordening van burgemeesters en thesaurieren tot opgave van de regenwaterbakken, met de concept-opgave, 1789; 636; 2 stukken
  - LEGATEN VOOR HET WEESHUIS, 2.11
    - Stukken betreffende legaten en erfstellingen voor het aalmoezeniershuis. Van Hendrick Barents kistemaker; Jan van Beringen; Jan Pietersen du Bien en Elisabeth van Wel; Michiel Bolt; Cornelis van Campen; Pieter Eggen en Annetje Gillis; Salomon Henrix; Philippus Roelandts Steenhouwer; Andries de Veruijs; Geertje Warnars weduwe van Dirck Pieterse Bloem, 1619 - 1657; 637; 1 omslag
    - Stukken betreffende legaten en erfstellingen voor het aalmoezeniersweeshuis. Met retroacta. 1624-1666. Van Maria Cabeljouw, weduwe van Pieter van Duijvelant; Hendrik van der Helling; Rosina Hoeffnagel; M.I. Gravin van Bijland, geboren Munter; Debora van Poelwijk; Eva van Raye, weduwe van Pieter van Loon; Willem Slicher en Agnis Josina van Loon; Jacob Teengs; Volckert van de Velde; Willem de Waal van Broonesteijn, 1666 - 1811; 638; 1 omslag
    - Akte van transport door Jan Woutersz, gewezen provoost van de regenten, en zijn vrouw Tryntge Huybertsdochter aan de regenten van al hun roerende goederen en vorderingen, vervolgens akte waarbij de regenten hun toestaan deze goederen hun leven lang te gebruiken. Afschrift, 1740, 1637; 639; 1 stuk
    - Stukken betreffende het legaat van fl. 10.000 van Olivier Schaak van Outshoorn, 1716; 640; 3 stukken
    - Concept-rekest aan burgemeesters over een legaat van twee schepenkennissen van fl. 1.200 uit de nalatenschap van Anna Elisabeth Simkinson, ca. 1720; 641; 1 stuk
    - Testament van Claas van Houten schuitevoerder die het weeshuis tot erfgenaam benoemt, 1727; 642; 1 stuk
    - Rekest aan burgemeesters om een huis, door het weeshuis geërfd van Sara Hermans Hesselaar, te mogen verkopen, met appointement houdende goedkeuring, 1731; 643; 1 stuk
    - Brief van de executeur-testamentair van Gulian Crommelin met bericht dat deze aan het weeshuis fl. 2.000 heeft gelegateerd, 1809; 644; 1 stuk
    - Stukken betreffende de nalatenschap van Judah de Aron de Prado, waarin het weeshuis voor 1/4 erfgenaam is, 1798 - 1816; 645; 1 omslag
  - DIVERSEN, 2.12
    - Notulen van Huybertus Krieck en Lodewijk Mierinck, regenten, als gecommitteerden voor de ontvangst van de penningen tot lossing der slaven van Tunis, Tripolis en Sale, 1684 - 1712; 646; 1 deel
    - Stukken betreffende de inzameling en uitkering van geld voor de lossing van slaven in Barbarije door hiertoe door burgemeesters gecommitteerden, 1681 - 1700; 647; 1 omslag
    - Lijst van de doden en gewonden bij het instorten van het gewelf boven de jongensgalerij in de Westerkerk, 1704; 648; 1 stuk
    - Uittreksel uit het vonnis van schepenen in de zaak van Hendrik Andriesz tegen de regenten dat de gedaagde fl.187 moet betalen aan de eiser, 1648; 649; 1 stuk
    - Overeenkomst met en kwitantie van mr. Henderick van Wijkraadt betreffende het genezen van twee blinden, 1668; 650; 1 stuk
    - Afschrift van stukken betreffende Martha Jacobs, oud 31 jaar, dochter van Geertruyd Broers en Jacob Martens, die bij ordonnantie van burgemeesters in het pesthuis moet worden opgenomen, 1713; 651; 1 stuk
    - Akte van overeenkomst met een chirurgijn, die voor fl. 110 het kostkind Jan Engelbertus (nr. 24) in zijn huis opneemt tot de venerische ziekte waaraan deze lijdt, is genezen, 1734; 652; 1 stuk
    - Stukken betreffende de opsporing van twee armkinderen uit Leiden, die waren weggelopen naar Amsterdam, 1723; 653; 2 stukken
    - Stukken betreffende de schuld van het weeshuis aan David Frantzius Berntrop, boekverkoper, 1808 - 1811; 654; 3 stukken
    - Stukken betreffende de militie. 1814, 1825, 655; 1 omslag